sv: Reflexklass: ANSI/ISEA klass 1; ANSI/ISEA klass 2; ANSI/ISEA klass 3; ANSI/ISEA klass E; Ej klassad; Annat
pt-BR: Classe de alta visibilidade: Classe 1 ANSI/ISEA; Classe 2 ANSI/ISEA; Classe 3 ANSI/ISEA; Classe E ANSI/ISEA; Sem classificação; Outros
fi: Huomiovärisyysluokka: ANSI/ISEA-luokka 1; ANSI/ISEA-luokka 2; ANSI/ISEA-luokka 3; ANSI/ISEA-luokka E; Ei luokiteltu; Muu
ja: 高視認性クラス: ANSI/ISEA クラス 1; ANSI/ISEA クラス 2; ANSI/ISEA クラス 3; ANSI/ISEA クラス E; 評価なし; その他
es: Clase de alta visibilidad: Clase 1 de ANSI/ISEA; Clase 2 de ANSI/ISEA; Clase 3 de ANSI/ISEA; Clase E de ANSI/ISEA; Sin clasificación; Otro
th: ระดับการเห็นได้ชัดเจน: ANSI/ISEA Class 1; ANSI/ISEA Class 2; ANSI/ISEA Class 3; ANSI/ISEA Class E; ไม่ได้รับการรับรอง; อื่นๆ
de: Warnschutzstandard: ANSI/ISEA-Klasse 1; ANSI/ISEA-Klasse 2; ANSI/ISEA-Klasse 3; ANSI/ISEA-Klasse E; Nicht bewertet; Andere
hr-HR: Klasa vidljivosti: ANSI/ISEA klasa 1; ANSI/ISEA klasa 2; ANSI/ISEA klasa 3; ANSI/ISEA klasa E; Bez ocjene; Ostalo
zh-CN: 高能见度等级: ANSI/ISEA 1 级; ANSI/ISEA 2 级; ANSI/ISEA 3 级; ANSI/ISEA E 级; 未评级; 其他
zh-TW: 高能見度等級: ANSI/ISEA 等級 1; ANSI/ISEA 等級 2; ANSI/ISEA 等級 3; ANSI/ISEA 等級 E; 無評級; 其他
ro-RO: Clasă de înaltă vizibilitate: Clasa 1 ANSI/ISEA; Clasa 2 ANSI/ISEA; Clasa 3 ANSI/ISEA; Clasa E ANSI/ISEA; Neevaluat; Altele
pt-PT: Classe de alta visibilidade: ANSI/ISEA Classe 1; ANSI/ISEA Classe 2; ANSI/ISEA Classe 3; ANSI/ISEA Classe E; Sem classificação; Outro
pl: Klasa wysokiej widoczności: Klasa 1 ANSI/ISEA; Klasa 2 ANSI/ISEA; Klasa 3 ANSI/ISEA; Klasa E ANSI/ISEA; Brak klasyfikacji; Inna
bg-BG: Клас на висока видимост: ANSI/ISEA клас 1; ANSI/ISEA клас 2; ANSI/ISEA клас 3; ANSI/ISEA клас E; Без рейтинг; Други
nb: Synlighetsklasse: ANSI/ISEA klasse 1; ANSI/ISEA klasse 2; ANSI/ISEA klasse 3; ANSI/ISEA klasse E; Ikke klassifisert; Annet
hu: Láthatósági besorolás: ANSI/ISEA Class 1; ANSI/ISEA Class 2; ANSI/ISEA Class 3; ANSI/ISEA Class E; Nem minősített; Egyéb
fr: Cours de haute visibilité: ANSI/ISEA Classe 1; ANSI/ISEA Classe 2; ANSI/ISEA Classe 3; ANSI/ISEA Classe E; Non classé; Autre
cs: Třída s vysokou viditelností: ANSI/ISEA třída 1; ANSI/ISEA třída 2; ANSI/ISEA třída 3; ANSI/ISEA třída E; Bez hodnocení; Jiná
el: Κατηγορία υψηλής ορατότητας: ANSI/ISEA Κατηγορία 1; ANSI/ISEA Κατηγορία 2; ANSI/ISEA Κατηγορία 3; ANSI/ISEA Κατηγορία E; Χωρίς αξιολόγηση; Άλλο
vi: Phân loại độ phản quang: ANSI/ISEA Loại 1; ANSI/ISEA Loại 2; ANSI/ISEA Loại 3; ANSI/ISEA Loại E; Không được xếp hạng; Khác
ru: Класс видимости: ANSI/ISEA класс 1; ANSI/ISEA класс 2; ANSI/ISEA класс 3; ANSI/ISEA класс E; Без рейтинга; Другое
da: Høj synlighedsklasse: ANSI/ISEA-klasse 1; ANSI/ISEA-klasse 2; ANSI/ISEA-klasse 3; ANSI/ISEA-klasse E; Ikke klassificeret; Andet
sl-SI: Razred visoke vidljivosti: ANSI/ISEA razred 1; ANSI/ISEA razred 2; ANSI/ISEA razred 3; ANSI/ISEA razred E; Brez ocene; Drugo
nl: Hoge-zichtbaarheidsklasse: ANSI/ISEA-klasse 1; ANSI/ISEA-klasse 2; ANSI/ISEA-klasse 3; ANSI/ISEA-klasse E; Niet beoordeeld; Overig
ko: 고시인성 등급: ANSI/ISEA 클래스 1; ANSI/ISEA 클래스 2; ANSI/ISEA 클래스 3; ANSI/ISEA 클래스 E; 등급 없음; 기타
en: High-visibility class: ANSI/ISEA Class 1; ANSI/ISEA Class 2; ANSI/ISEA Class 3; ANSI/ISEA Class E; Not rated; Other
lt-LT: Gero matomumo klasė: ANSI / ISEA 1 klasė; ANSI / ISEA 2 klasė; ANSI / ISEA 3 klasė; ANSI / ISEA E klasė; Neįvertinta; Kita
it: Classe ad alta visibilità: ANSI/ISEA Classe 1; ANSI/ISEA Classe 2; ANSI/ISEA Classe 3; ANSI/ISEA Classe E; Non classificato; Altro
tr: Yüksek görünürlük sınıfı: ANSI/ISEA Sınıf 1; ANSI/ISEA Sınıf 2; ANSI/ISEA Sınıf 3; ANSI/ISEA Sınıf E; Derecelendirilmemiş; Diğer
sk-SK: Trieda vysokej viditeľnosti: Trieda 1 ANSI/ISEA; Trieda 2 ANSI/ISEA; Trieda 3 ANSI/ISEA; Trieda E ANSI/ISEA; Bez hodnotenia; Iné